【裁判字號】    90,訴緝,17
【裁判日期】    900921
【裁判案由】    違反著作權法
【裁判全文】
臺灣新竹地方法院刑事判決                            九十年度訴緝字第一七號
    公  訴  人  臺灣新竹地方法院檢察署檢察官
    被      告  甲○○
右列被告因違反著作權法案件，經檢察官提起公訴（八十八年度偵字第六一六四號）
，本院判決如左：
    主  文
甲○○無罪。
    理  由
一、公訴意旨略謂：被告甲○○自民國八十八年一月間起，在新竹市○○路○段三一
    二巷六號開設「遊戲王」電腦遊戲商店，以每小時計費新台幣 (下同)四十元之
    代價，提供電腦硬體設備及所輸入之遊戲軟體，出租供不特定人打玩，明知電腦
    遊戲軟體程式「賭神至尊之戰」未經著作財產權人歐樂影視股份有限公司 (下稱
    毆樂公司)之授權或同意，竟意圖營利，於八十八年五月十八日為警查獲前之某
    日，意圖出租而擅自將「賭神至尊之戰」電腦程式輸入至其上開電腦遊戲商店中
    一部電腦中，供不特定人打玩，以此重製方法侵害毆樂公司之著作財產權，案經
    毆樂公司提出告訴，因認為被告甲○○涉有著作權法第九十一條第二項之意圖出
    租而擅自重製他人著作財產權罪等語。
二、按犯罪事實應依証據認定之，無証據不得推定其犯罪事實，刑事訴訟法第一百五
    十四條定有明文；又認定不利於被告之事實，須依積極証據，苟積極証據不足為
    不利於被告事實之認定時，即應為有利於被告之認定，更不必有何有利之証據，
    最高法院三十年上字第八一六號判例闡釋甚明。
三、訊據被告甲○○始終堅詞否認有何重製上開「賭神至尊之戰」電腦程式行為，並
    辯稱伊經營之「遊戲王」商店僅提供電腦硬體設備供客人使用及上網，並不另外
    提供軟體，又伊經營之該商店內之電腦磁碟機、光碟機並未封死，上開「賭神至
    尊之戰」電腦程式可能係客人租用期間自行灌入等語。
四、經查公訴人認為被告涉有被告甲○○涉有著作權法第九十一條第二項之意圖出租
    而擅自重製他人著作財產權罪，無非係以：被告甲○○經傳未於偵查中到庭說明
    ，且據告訴人毆樂公司指訴歷歷，並有博亞科技有限公司（下稱博亞公司）出具
    之創作証明書、權利讓渡書、查獲現場照片六幀等件資為論據，惟查：
(一)按被告之自白，不得作為有罪判決之唯一證據，刑事訴訟法第一百五十六條第二
    項定有明文，是被告自白尚且不得作為有罪判決之唯一證據，被告未到庭說明自
    更不得作為有罪判決之依據，殆無疑義。
(二)又告訴人之告訴，係以使被告受刑事訴追為目的，是其陳述是否與事實相符，仍
    應調查其他証據以資審認，最高法院五十二年度台上字第一三○○號判決闡釋甚
    明。
(三)至於卷附之現場照片創作証明書、權利讓渡書固得証明被告經營之「遊戲王」商
    店內其中一部電腦中灌錄有告訴人毆樂公司享有著作財產權之「賭神至尊之戰」
    電腦程式，然尚無從証明該電腦程式係由何人灌入。本院審酌被告經營之「遊戲
    王」商店所擺設電腦之磁碟機、光碟機均未封閉，且可供不特定之客人連線上網
    ，查獲現場僅有一部電腦硬碟中錄有上開「賭神至尊之戰」電腦程式等情，已據
    証人即現場查獲員警葉高偉証述綦詳，是倘認為該「賭神至尊之戰」電腦程式係
    由被告灌錄供不特定客人使用，則何以現場只有一部電腦硬碟中錄有該程式？此
    實與被告自行灌錄供客人使用之情節不符；又被告經營商店所提供之電腦設備，
    其中磁碟機及光碟機既均未封閉，且所提供之電腦又可供不特定客人連接上網，
    益見被告辯稱該「賭神至尊之戰」電腦程式可能係由不詳客人租用期間自行灌錄
    等語並非無稽；另本院二次傳喚告訴人歐樂公司派人到院說明，告訴人毆樂公司
    均置之不理，亦有該送達回証二件在卷可稽；此外，本院復查無其他積極証據足
    資証明上開「賭神至尊之戰」電腦程式確係被告甲○○擅自重製，揆諸上開法條
    規定，本案自應諭知無罪判決，以免冤抑。
據上論斷，應依刑事訴訟法第三百零一條第一項，判決如主文。
本案經檢察官吳金棟到庭執行職務。
中      華      民      國     九十     年      九      月    二十一    日
                              臺灣新竹地方法院刑事第二庭
                                  法  官  王  永  春
右正本證明與原本無異。
如不服本判決，應於判決送達後十日內向本院提出上訴狀( 應附繕本 )，上訴於
臺灣高等法院。
                                  書記官  馮  玉  玲
中      華      民      國     九十     年      九      月    二十一    日


司法院資訊處製作；財團法人民間司法改革基金會備份。
